【裁判字號】    92,訴緝,171
【裁判日期】    921104
【裁判案由】    毒品危害防制條例
【裁判全文】
臺灣板橋地方法院刑事判決                        九十二年度訴緝字第一七一號
    公 訴 人  臺灣板橋地方法院檢察署檢察官
    被    告  甲○○
右列被告因違反毒品危害防制條例等案件，經檢察官提起公訴（九十一年度毒偵字第
二二０六號），本院判決如左：
    主  文
甲○○施用第一級毒品，累犯，處有期徒刑拾月。
扣案之眼藥水瓶壹個（內含安非他命殘渣）沒收銷燬之。
    事  實
一、甲○○曾於民國八十九年間，因違反毒品危害防制條例案件，經本院分別判處有
    期徒刑七月及八月確定，經定執行刑後，於九十年七月三日縮刑期滿執行完畢；
    其前因施用第二級毒品安非他命案件，經本院依檢察官聲請分別以八十七年度毒
    聲字第五八一號及八十八年度毒聲字第四九六九號裁定，而將甲○○二度送觀察
    、勒戒後，均無繼續施用毒品之傾向，由臺灣板橋地方法院檢察署檢察官分別於
    八十七年八月十日以八十七年度偵字第一四０四九號不起訴處分書及八十八年八
    月二十三日以八十八年毒偵字第一六六號不起訴處分書為不起訴處分在案；詎甲
    ○○猶不知悔改，復基於施用第一級毒品海洛英及第二級毒品安非他命之犯意，
    於九十一年六月二十五日下午五時許，在臺北縣三重市大同公園旁之友人租屋處
    ，將安非他命與海洛英一起置入吸食器（非專供施用毒品之器具）內燒烤產生煙
    霧之方式，施用海洛英及安非他命一次。嗣於九十一年六月二十五日晚間十時三
    十分許，在臺北縣三重市○○街二二號前為警查獲，並查扣眼藥水瓶一個（內含
    安非他命殘渣）。甲○○並於九十二年九月二十二日經本院以九十一年度毒聲字
    第三九五八號裁定令入戒治所施以強制戒治。
二、案經臺北縣政府警察局三重分局報告臺灣板橋地方法院檢察署檢察官偵查起訴。
    理  由
一、右揭犯罪事實，業據被告甲○○於本院審理時坦承不諱，並有內含殘渣之眼藥水
    瓶一個扣案足資佐證，而該眼藥水瓶內之殘渣，經警依聯勤二０四廠製造之煙毒
    檢驗包Ａ包試劑初步檢驗結果，呈安非他命反應，此有臺北縣政府警察局三重分
    局查獲涉嫌毒品危害防制條例毒品初步鑑驗報告單一紙及照片一紙（見偵卷第十
    一頁、第十六頁）附卷可參，又被告於九十一年六月二十五日為警查獲後在警局
    所採尿液，經送臺灣檢驗科技股份有限公司初步檢驗以ＥＩＡ酵素免疫分析法、
    確認檢驗以ＧＣ／ＭＳ氣象層析質譜儀法檢驗，結果安非他命類及鴉片類均呈陽
    性反應，亦有該公司九十一年八月五日報告編號為ＣＨ／二００二／八００一０
    號之濫用藥物尿液檢驗報告一紙（見偵卷第三十一頁）在卷可證。又查，被告前
    因施用第二級毒品安非他命案件，經本院依檢察官聲請分別以八十七年度毒聲字
    第五八一號及八十八年度毒聲字第四九六九號裁定，而將被告二度送觀察、勒戒
    後，均無繼續施用毒品之傾向，由臺灣板橋地方法院檢察署檢察官分別於八十七
    年八月十日以八十七年度偵字第一四０四九號不起訴處分書及八十八年八月二十
    三日以八十八年毒偵字第一六六號不起訴處分書為不起訴處分在案，嗣被告並於
    九十二年九月二十二日經本院以九十一年度毒聲字第三九五八號裁定令入戒治所
    施以強制戒治，有本院九十一年毒聲字第三九五八號裁定正本（見偵卷第三十五
    至三十六頁）、上開不起訴處分書電腦列印本、臺灣高等法院檢察署刑案紀錄簡
    覆表及臺灣高等法院被告全國前案紀錄表附卷可稽。本件事證明確，被告犯行，
    洵堪認定，應依法論科。
二、查海洛英及安非他命分別為毒品危害防制條例第二條第一項第一、二款明定之第
    一、二級毒品，核被告甲○○所為，係犯毒品危害防制條例第十條第一項之施用
    第一級毒品罪及同條第二項之施用第二級毒品罪；其持有海洛英、安非他命之低
    度行為，應分別為施用之高度行為所吸收，不另論罪；又被告同時將海洛因及安
    非他命置入吸食器內燒烤而施用之行為，顯然係以一施用行為，觸犯施用第一級
    毒品及施用第二級毒品二罪名，為想像競合犯，應依刑法第五十五條前段規定，
    從一重之施用第一級毒品罪處斷，公訴人認被告係施用海洛因及安非他命各一次
    ，容有誤會。末查被告曾於八十九年間，因違反毒品危害防制條例案件，經本院
    分別判處有期徒刑七月及八月確定，經定執行刑後，於九十年七月三日縮刑期滿
    執行完畢，有臺灣高等法院檢察署刑案紀錄簡覆表、臺灣高等法院被告全國前案
    紀錄表在卷可稽，其於受有期徒刑之執行完畢後，五年以內再犯本件有期徒刑以
    上之罪，為累犯，應依刑法第四十七條規定加重其刑。爰審酌被告前經二度觀察
    、勒戒，仍未戒斷其施用毒品之惡習，惟念其犯行係戕害其自身，對社會治安尚
    非危害甚鉅，暨其犯罪之動機、目的、手段、所生危害等一切情狀，量處如主文
    所示之刑，以示懲儆。至扣案之眼藥水瓶一個，內含安非他命殘渣，因量微無法
    析離，應與查獲之毒品同視，不問屬於犯人與否，應依毒品危害防制條例第十八
    條第一項前段之規定宣告沒收銷燬之。
三、至移送併辦意旨略以（即臺灣板橋地方法院檢察署九十二年度毒偵字第三０六九
    號案）：被告甲○○基於概括之犯意，自九十一年間某日起至九十二年九月二十
    二日止，連續在臺北縣三重市○○○路四十八巷三十六號二樓等地，施用第一、
    二級毒品海洛因、安非他命多次，嗣於九十二年九月二十二日晚間十一時許，在
    上址為警查獲，並扣得注射針筒三支、海洛因殘渣袋二只、安非他命吸食器一組
    ，因認被告涉有毒品危害防制條例第十條第一項、第二項之罪嫌，經查，被告本
    件施用安非他命及海洛因之時間，係於九十一年六月二十五日下午五時許，已如
    前述，並據被告於本院審理時供承：（法官問：警方於六月二十五日查獲交保後
    ，有無再吸食？）有，從九十一年九月開始又吸，吸安非他命，（法官問：九十
    一年六月二十五日被警察查獲時，有無想戒毒？）有，（法官問：既然要戒毒，
    為何又從九十一年九月開始施用毒品？）朋友帶毒品來找伊，伊才又再吸，（法
    官問：九十一年六月二十五日吸安非他命及海洛因的時侯，是否當時有想只要有
    機會就繼續吸？）沒有，伊想自己親朋好友都離去，當時伊有想要戒毒等語，足
    證被告本件施用安非他命及海洛因之犯行，與上開併辦部分，顯非基於概括犯意
    為之，非連續犯，是移送併辦部分與檢察官起訴部分並無裁判上一罪之關係，本
    院自無從併予審理，附此敘明。
據上論斷，應依刑事訴訟法第二百九十九條第一項前段，毒品危害防制條例第十條第
一項、第二項、第十八條第一項前段，刑法第十一條前段、第五十五條、第四十七條
，判決如主文。
本案由檢察官顏世翠提起公訴，經檢察官張云綺到庭執行職務。
中      華      民      國      九十二      年    十一    月     四     日
                                  臺灣板橋地方法院刑事第八庭
                                      審判長法官  樊  季  康
                                            法官  連  育  群
                                            法官  葉  靜  芳
右正本證明與原本無異。
如不服本判決，應於判決送達後十日內，向本院提出上訴狀。
                                          書記官  陳  昭  綾
中      華      民      國      九十二      年    十一    月    四    日
附錄本案論罪科刑法條全文
毒品危害防制條例第十條：
施用第一級毒品者，處六月以上五年以下有期徒刑。
施用第二級毒品者，處三年以下有期徒刑。


司法院資訊處製作；財團法人民間司法改革基金會備份。
